【裁判字號】    99,毒抗,99
【裁判日期】    990812
【裁判案由】    聲請觀察勒戒
【裁判全文】
臺灣高等法院高雄分院刑事裁定          99年度毒抗字第99號
抗  告  人  臺灣屏東地方法院檢察署檢察官
被      告  甲○○
上列抗告人因被告毒品危害防制條例案件，不服臺灣屏東地方法
院99年度毒聲字第321號，中華民國99年7月10日裁定（聲請案號
：臺灣屏東地方法院檢察署99年度毒偵字第1624號），提起抗告
，本院裁定如下：
    主  文
原裁定撤銷，發回臺灣屏東地方法院。
    理  由
一、抗告意旨略以：被告甲○○於警詢及偵查中均自承查獲之搖
    頭丸為其所有，且其於查獲前有施用搖頭丸（MDMA）及K 他
    命乙情，若非確實有施用毒品之其事，豈會無端自承訟累？
    又本案另有扣案毒品、毒品之初步檢驗報告照片，雖欠缺尿
    液之初步檢驗報告，惟此部分仍得命承辦員警到場說明或其
    他方式補正之，據此，原審裁定未善盡審查之能事，爰提出
    抗告，請求撤銷原裁定，發回原法院依法重為裁定等語。
二、原裁定略以：被告甲○○經訊問後，雖自白於99年7 月4 日
    曾施用第二級毒品MDMA，惟本件僅有初驗報告，且由警卷第
    35頁所附照片顯示之初驗報告，並未見尿液之快速篩檢試劑
    結果，而被告坦承施用MDMA之時間距今已5 日，應待確認檢
    驗結果為陽性反應，再為觀察勒戒，因而駁回聲請。
三、經查：原裁定以被告自白不得作為認定被告有施用毒品之唯
    一證據，因被告尿液經警送驗結果尚未得知，難以斷言被告
    必有施用第二級毒品之事實，因而裁定駁回抗告人觀察、勒
    戒之聲請，固非無見。然按，被告之自白固不得作為認定犯
    罪之唯一證據，而須以補強證據證明其確與事實相符，然茲
    所謂之補強證據，並非以證明犯罪構成要件之全部事實為必
    要，倘其得以佐證自白之犯罪非屬虛構，能予保障所自白事
    實之真實性，即已充分。又得據以佐證者，雖非直接可以推
    斷該被告之實施犯罪，但以此項證據與被告之自白為綜合判
    斷，若足以認定犯罪事實者，仍不得謂其非屬補強證據（最
    高法院73年度台上字第5638號判例意旨參照）；次按，犯施
    用毒品之罪者（包括為觀察、勒戒或強制戒治執行完畢釋放
    後，5 年後再犯第10條之罪者），檢察官應先將被告送勒戒
    處所觀察、勒戒，經觀察勒戒後，有繼續施用毒品之傾向者
    ，由檢察官聲請法院裁定令入戒治處所施以強制戒治，其期
    間為6 個月以上，至無繼續強制戒治之必要為止。但最長不
    得逾1 年，毒品危害防制條例第20條第1 、2 項分別定有明
    文。本件被告於警詢及偵訊中均坦承施用搖頭丸及K 他命（
    見警卷第7 至8 頁、偵卷第7 至8 頁），其前後所供相同，
    並無反覆，且被告於遭警盤查時，為警查獲第二級毒品搖頭
    丸（MDMA）1 小顆，有扣押筆錄、扣押物品目錄表、扣押物
    品收據、刑案現場照片等在卷可稽（見警卷第20至35頁），
    顯見被告於警、偵訊時坦承有施用第二級毒品，尚非無據；
    則綜合評價被告自白情節及上述補強證據，何以尚不足以形
    成被告有施用第二級毒品MDMA之確信？是否再詳加訊問調查
    ，綜合所有事證，始為妥適；原審遽以未見被告尿液經警送
    請檢驗之結果，即為有利於被告之認定，非無速斷之嫌。綜
    上，抗告人之抗告，為有理由，應由本院將原裁定撤銷，並
    發回原審法院更為妥適之處理。
四、據上論斷，應依刑事訴訟法第413條，裁定如主文。
中    華    民    國    99    年    8     月    12    日
                  刑事第六庭    審判長法  官  王憲義
                                      法  官  邱永貴
                                      法  官  簡志瑩
以上正本證明與原本無異。
不得再抗告。
中    華    民    國    99    年    8     月    12    日
                                      書記官  吳新貞

司法院資訊處製作；財團法人民間司法改革基金會備份。
